臺灣臺北地方法院刑事判決
111年度審訴字第928號
公  訴  人  臺灣臺北地方檢察署檢察官
被      告  黃浦鈞



上列被告因傷害案件，經檢察官提起公訴（111年度調偵字第753
號），本院判決如下：
    主  文
本件公訴不受理。
    理  由
一、公訴意旨如附件起訴書所載。
二、告訴乃論之罪，告訴人於第一審辯論終結前得撤回其告訴，
    又告訴經撤回者，應諭知不受理之判決，刑事訴訟法第238
    條第1項、第303條第3款分別定有明文。
三、本件告訴人告訴被告傷害案件，起訴書認係觸犯刑法第277
    條第1項之傷害罪，依刑法第287條前段之規定，須告訴乃論
    。茲據告訴人撤回告訴，依照首開說明，本件不經言詞辯論
    ，逕為諭知不受理之判決。
據上論斷，應依刑事訴訟法第303條第3款、第307條判決如主文
本案經檢察官王鑫健提起公訴，檢察官邱曉華到庭執行職務。
中    華    民    國　　111 　年　 　9   　月 　 1 　 日
                  刑事第二十庭 審判長法　官　洪英花
　　　　　　　　　
　　　　　　　　　                   法  官  賴鵬年
　　　　　　　　　
　　　　　　　　　                   法  官  謝欣宓
以上正本證明與原本無異。
如不服本判決應於收受送達後20日內向本院提出上訴書狀，並應
敘述具體理由；其未敘述上訴理由者，應於上訴期間屆滿後20日
內向本院補提理由書（均須按他造當事人之人數附繕）「切勿逕
送上級法院」。
告訴人或被害人如對於本判決不服者，應具備理由請求檢察官上
訴，其上訴期間之計算係以檢察官收受判決正本之日期為準。
因疫情而遲誤不變期間，得向法院聲請回復原狀。
                                     書記官  洪啟瑞
中    華    民    國　　111 　年　 　9   　月 　 1 　 日
附件： 
臺灣臺北地方檢察署檢察官起訴書　　
                                    111年度調偵字第753號
　　被　　　告　黃浦鈞　男　49歲（民國00年0月00日生）
　　　　　　　　　　　　籍設臺中市○區○○路0段00號2樓之
                            1
　　　　　　　　　　　　現居臺北市○○區○○○路0段000號
                            8樓
　　　　　　　　　　　　國民身分證統一編號：Z000000000號
上列被告因傷害案件，已經偵查終結，認應提起公訴，茲將犯罪
事實及證據並所犯法條，分敘如下：
　　　　　犯罪事實
一、黃浦鈞與陳素妙素不相識，緣黃浦鈞於民國110年11月6日13
    時30分許，先無端向在臺北市○○區○○○路0段000號「華南銀
    行側面騎樓」設攤之陳素妙揚稱「這是我的地盤，不准坐在
    這裡」，並以腳踢倒陳素妙之椅子後，因陳素妙扶起椅子並
    請黃浦鈞離開，黃浦鈞竟基於傷害之犯意，持其隨身之側背
    包毆擊陳素妙之臉部，致陳素妙受有左眉2公分撕裂傷之傷
    害。嗣陳素妙報警處理，始循線查悉上情。
二、案經陳素妙訴由臺北市政府警察局大安分局報告偵辦。
　　　　　證據並所犯法條
一、訊據被告黃浦鈞矢口否認涉有傷害犯行，辯稱：我沒有打人
    云云。惟查，上開犯罪事實，業經告訴人於警詢及偵訊中指
    訴綦詳，並有案發現場監視器畫面翻拍照片12張、告訴人受
    傷照片2張、案發現場監視器影像光碟1片及本署勘驗報告1
    份在卷可稽，足認被告所辯顯係卸責之詞，不足採信，其所
    涉傷害罪嫌應洵堪認定。
二、核被告黃浦鈞所為，係犯刑法第277條第1項傷害罪嫌。
三、依刑事訴訟法第251條第1項提起公訴。
　　此　致
臺灣臺北地方法院
中　　華　　民　　國　 111　　年　　4 　　月　　12　　日
　　　　　　　　　　　　　　　檢　察　官  王鑫健
本件正本證明與原本無異
中　　華　　民　　國　 111　　年　　4 　　月　　22　　日
        　　　　　　　　　　　書　記　官  蔡嘉晏
附錄本案所犯法條全文
中華民國刑法第277條
（普通傷害罪）
傷害人之身體或健康者，處 3 年以下有期徒刑、拘役或 1 千元
以下罰金。
犯前項之罪因而致人於死者，處無期徒刑或 7 年以上有期徒刑
；致重傷者，處 3 年以上 10 年以下有期徒刑。